臺灣高雄地方法院小額民事判決
111年度雄小字第2175號
原      告  第一產物保險股份有限公司

法定代理人  李正漢  
訴訟代理人(兼送達代收人)
            廖常宏  
訴訟代理人  鄭惟中  
被      告  陳秉鴻  

上列當事人間損害賠償(交通)事件，本院於民國111年11月8日言
詞辯論終結，判決如下：
    主  文
一、被告應給付原告新臺幣參萬伍仟參佰零參元及自民國一百一
    十一年八月十三日起至清償日止，按週年利率百分之五計算
    之利息。
二、原告其餘之訴駁回。　　
三、訴訟費用新臺幣壹仟元由被告負擔。
四、本判決原告勝訴部分得假執行。但被告如以新臺幣參萬伍仟
    參佰零參元供擔保後，得免為假執行。
    事實及理由
一、原告主張：被告駕駛車牌號碼000-0000號營業小客車，於民
    國109年7月31日23時許，在高雄市苓雅區建國一路高速公路
    東側便道由南往北方向行駛，因未注意前後車安全距離，而
    撞及原告承保由訴外人田鎮銘駕駛之車牌號碼000-0000號自
    用小客車(下稱系爭自小客)，使系爭自小客因而受損，原告
    已依保險契約賠付系爭自小客修理費用新臺幣(下同)56,970
    元(板金17,200元、塗裝13,770元、零件26,000元)，爰依保
    險法第53條及民法第191條之2規定，請求被告賠償損害。聲
    明：被告應給付原告56,970元及自起訴狀繕本送達翌日起至
    清償日止，按週年利率5%計算之利息。
二、被告則以：修理費用差異太大，有些不該修理的項目也修，
    被告只有撞到系爭自小客左下角燈保險桿及反光片，不該連
    倒車雷達及後燈都要修，且修理前也沒有知會被告到現場確
    認，不可以把舊傷算在被告頭上；過失責任均為被告不爭執
    等語。聲明：原告之訴駁回。
三、本院的判斷：
　㈠經查原告主張被告於上開時、地駕車因未注意保持前後車安
    全距離，致撞及行駛在前之系爭自小客，使系爭自小客受損
    等情，業經提出汽車保險計算書、理賠申請書、行車執照、
    高雄市政府警察局道路交通事故當事人登記聯單、估價單、
    車輛受損照片、發票等為證（卷第13-35 頁、第91-107頁）
    ，並有本院依職權調取道路交通事故現場圖、高雄市政府警
    察局交通警察大隊函檢附道路交通事故初步分析研判表、交
    通事故調查紀錄表、交通事故照片等可憑（卷第39-59頁）
    ，被告亦不爭執為其過失，原告依侵權行為及保險代位法律
    關係，請求被告賠償車損損害，即有理由。
  ㈡原告主張系爭自小客因而受損支出修理費用56,970元(板金17
    ,200元、塗裝13,770元、零件26,000元)，經提出汽車保險
    計算書、統一發票、估價單及車損照片等為證，被告雖以前
    詞為抗辯；惟損害賠償之方法，原則上應回復他方損害發生
    前之原狀，此為民法第213 條第1 項所明定，系爭自小客依
    原告提出之彩色受損照片，與現場受損照片相符，且所修繕
    在車後部位，應可認與受原告車輛撞擊有關聯，況依現場照
    片所示，被告之車於撞擊後之車右前保險桿處亦有破裂痕、
    系爭自小客左後亦有斷裂痕跡，有照片可參，足認撞擊力道
    非輕，系爭自小客之修理項目應可認為係合理必要修理項目
    ，被告所辯尚不足採；而車輛修理後需支付板金及塗裝費用
    亦屬合理；是原告請求之損害應認尚屬合理。
　㈢又汽車、機車或其他非依軌道行駛之動力車輛，在使用中加
    損害於他人者，駕駛人應賠償因此所生之損害；又不法毀損
    他人之物者，應向被害人賠償其物因毀損所減少之價值，民
    法第191 條之2 前段、第196 條分別定有明文。而所謂請求
    賠償物被毀損所減少之價額，得以修復費用為估定標準，但
    以必要者為限，例如修理材料以新品換舊品，應予折舊（參
    見最高法院77年度第9 次民事庭會議決議）。系爭自小客之
    零件修理既係以新零件更換毀損之舊零件，則原告以修復費
    作為損害賠償之依據，應將零件折舊部分予以扣除，始屬合
    理。依行政院所頒固定資產耐用年數表及固定資產折舊率之
    規定，自用小客車之耐用年數為5 年，系爭自小客為99年5
    月出廠有行車執照可證( 卷第21頁)， 至本件車禍事故發生
    之109 年7 月31 日已逾使用年限；採用「平均法」計算其
    最後1 年折舊後之殘值作為系爭車輛之殘餘價值【計算式：
    取得價格÷（耐用年限＋1 ）＝殘值】，原告支出零件費用
　　26,000元，依平均法計算折舊後之殘餘價值為4,333元【計
    算式：26,000元÷（5 ＋1 ）＝4,333元（元以下四捨五入）】
    ，加計不用計算折舊的板金17,200元、塗裝13,770元
　　後，合計原告得請求被告賠償之金額為35,303元，原告逾此
    金額的請求則無理由而應該駁回。
四、綜上所述，原告主張依保險代位及侵權行為之法律關係，訴
    請被告應給付35,303元及自起訴狀繕本送達翌日之111年8月
    13日(卷第67頁)起至清償日止，按週年利率5％計算之利息，
    為有理由，應予准許；原告逾此金額的請求則無理由，而應
    予駁回。又本件因事證已臻明確，兩造其餘主張陳述併所提
    之證據，經核對判決結果均不生影響，不再一一論述，附此
    說明。　　
五、本件係適用小額程序所為被告敗訴之判決，依民事訴訟法第
    436 條之20規定，法院應依職權宣告假執行。並由本院依民
    事訴訟法第392 條第2 項之規定，依職權宣告被告為原告預
    供擔保，得免為假執行。
六、本件兩造各為一部勝訴、一部敗訴，因原告確有提起本件訴
    訟必要，且起訴後應徵之裁判費至少為1,000 元（民事訴訟
    法第77條之13規定參照），是本院認應依民事訴訟法第79條
    規定，酌量情形由被告全部負擔。
中　　華　　民　　國　　111 　年　　11　　月　　22　　日
    　　　　　　　高雄簡易庭　法　官    林玉心
以上正本係照原本作成。
民事訴訟法第436 條之24第2 項：對於本判決之上訴，非以違背
法令為理由，不得為之。如對本判決上訴，須於判決送達後20日
內向本院提出上訴狀，並須表明原判決所違背之法令及其具體內
容與依訴訟資料可認為原判決有違背法令之具體事實之上訴理由
。（均須按他造當事人之人數附繕本）。
中　　華　　民　　國　　111 　年　　11　　月　　22　　日
      　　　　　　　　　　　　書記官    李月君